臺灣苗栗地方法院刑事判決
111年度訴字第78號
公  訴  人  臺灣苗栗地方檢察署檢察官
被      告  陳銘宗



            邱柏維




上列被告因加重詐欺案件，經檢察官提起公訴 （110年度偵字第
3119號），本院判決如下：
    主  文
陳銘宗犯三人以上共同詐欺取財罪，處有期徒刑壹年。
邱柏維犯三人以上共同詐欺取財罪，處有期徒刑壹年壹月；未扣
案之犯罪所得新臺幣柒佰伍拾元沒收，於全部或一部不能沒收或
不宜執行沒收時，追徵其價額。
    犯罪事實
一、陳銘宗、陳俊劭（涉及其他詐騙案件，業經檢察官向本院起
    訴）及其他不詳之人謀議，欲收集帳戶供其等詐騙使用。陳
    銘宗與一名同夥不詳之成年男子，於民國109年8月間某日某
    時，在苗栗縣○○鎮○○街000號「全家便利商店大營店」，遇
    見其國小同學邱柏維，陳銘宗及該名同夥男子向陳柏維表示
    ，如提供帳戶可獲得提領金額1.5%作為報酬，而邱柏維依其
    一般社會生活之通常經驗，明知一般人均可自行申請金融帳
    戶使用，如非意圖供犯罪使用，無使用他人金融帳戶供收款
    後，再要求他人代為提領後轉交款項之必要，其已預見將金
    融帳戶提供予不詳之人使用，他人將可能藉由該蒐集所得之
    帳戶作為詐欺被害人匯款之用，以遂行詐欺取財犯行，且匯
    入帳戶款項係詐欺犯罪所得，代為提領、轉交，即產生遮斷
    資金流動軌跡而逃避國家追訴、處罰之效果，而隱匿該詐欺
    犯罪所得去向，其為賺取報酬，仍基於縱使發生他人因受騙
    致財產受損、隱匿詐欺犯罪所得去向之結果，亦不違背其本
    意之詐欺取財及洗錢之不確定故意，與陳銘宗及該名不詳男
    子，共同意圖為自己不法所有，基於三人以上共同詐欺取財
    、隱匿詐欺犯罪所得去向之洗錢犯意聯絡，將其所申辦第一
    銀行000-00000000000號帳號（下稱第一銀行帳戶）拍給陳
    銘宗，作為不明資金之出入帳戶。嗣郭安邦在網路上認識一
    名暱稱「陳嘉欣」之女子，雙方透過通訊軟體LINE戶加入好
    友，暱稱「陳嘉欣」向郭安邦詐稱：因祖母生病急需用錢云
    云，使郭安邦誤信為真，於109年8月12日13時52分許，在台
    北富邦銀行士林分行，臨櫃匯款新臺幣（下同）5萬元，至
    邱柏維之上開第一銀行帳戶內，再由陳銘宗指示邱柏維領款
    ，邱柏維乃於109年8月13日14時46分許，至苗栗縣○○鎮○○街
    00號第一銀行竹南分行，臨櫃從其上開第一銀行帳戶提領5
    萬元現金，再於同日16時許，至苗栗縣竹南鎮龍鳳漁港，將
    5萬元親自交給陳銘宗指派之陌生男子，陳銘宗再將贓款上
    交陳俊邵，至邱柏維則獲得1.5%即750元之報酬。嗣郭安邦
    發現遭詐騙，於109年10月13日，至臺北市政府警察局士林
    分局後港派出所報案，警方始循線查悉上情。
二、案經郭安邦訴由臺中市政府警察局第五分局報告臺灣苗栗地
    方檢察署檢察官偵查起訴。
    理  由
壹、證據能力部分：
一、按被告以外之人於審判外之言詞或書面陳述，除法律有規定
    者外，不得作為證據，刑事訴訟法第159 條第1 項定有明文
    ；復按被告以外之人於審判外之陳述，雖不符前4 條之規定
    ，而經當事人於審判程序同意作為證據，法院審酌該言詞陳
    述或書面陳述作成時之情況，認為適當者，亦得為證據；當
    事人、代理人或辯護人於法院調查證據時，知有第159 條第
    1 項不得為證據之情形，而未於言詞辯論終結前聲明異議者
    ，視為有前項之同意，同法第159 條之5 規定甚明。本案所
    據以認定被告犯罪事實之證據，其中屬傳聞證據部分，被告
    陳銘宗、邱柏維2人於本院準備程序中，均同意有證據能力
    （見本院卷第31頁），且於本院言詞辯論終結前，均未對於
    證據能力聲明異議，依刑事訴訟法第159 條之5 規定，視為
    同意上開證據具備證據能力，本院認亦無違法或不當之情況
    ，是該傳聞證據均具備證據能力。
二、又傳聞法則乃對於被告以外之人於審判外之言詞或書面陳述
    而為之規範。本案判決以下引用之其餘非供述證據，無刑事
    訴訟法第159 條第1 項規定傳聞法則之適用，因與本案待證
    事實具有關聯性，且無證據證明係公務員違法取得之物，依
    法自得作為證據，合先敘明。
貳、實體方面：
一、認定犯罪事實所憑之證據及理由
    訊據被告陳銘宗對其有上開犯行，業據其於本院準備程序及
    審理由坦承不諱（見本院卷第30、109頁）。至被告邱柏維
    固坦承有將其上開第一銀行帳戶之帳號，拍給被告陳銘宗，
    並有臨櫃提領告訴人郭安邦匯入之5萬元，在苗栗縣竹南鎮
    龍鳳漁港，將5萬元交給被告陳銘宗所指定之不詳男子收受
    ，惟矢口否認有何以詐欺取財及洗錢之犯行，辯稱：被告陳
    銘宗說他在做博弈相關行業，沒有戶頭可以使用，問我有沒
    有戶頭可以借他，如果有贏錢會讓我吃紅，我沒有賣帳戶，
    帳戶和提款卡都在我這邊云云。經查：
  ㈠告訴人郭安邦在網路上認識一名暱稱「陳嘉欣」之女子，雙
    方透過通訊軟體LINE戶加入好友，暱稱「陳嘉欣」向郭安邦
    詐稱：因祖母生病急需用錢云云，使郭安邦誤信為真，於10
    9年8月12日13時52分許，在台北富邦銀行士林分行，臨櫃匯
    款5萬元，至邱柏維之上開第一銀行帳戶內，再由被告陳銘
    宗指示被告邱柏維領款，被告邱柏維乃於109年8月13日14時
    46分許，在苗栗縣○○鎮○○街00號第一銀行竹南分行，臨櫃從
    其第一銀行帳戶提領5萬元現金，再於同日16時許，至苗栗
    縣竹南鎮龍鳳漁港，將5萬元親自交給陳銘宗指派之陌生男
    子等情，為被告陳銘宗、邱柏維2人所不爭執，且經告訴人
    郭安邦於警詢指證明確，並有被告邱柏維在竹南鎮龍鳳漁港
    交付現金之照片1張、告訴人郭安邦與暱稱「陳嘉欣」之LIN
    E對話紀錄、告訴人郭安邦之匯款紀錄-台北富邦銀行匯款委
    託書／取款憑條、第一商業銀行竹南分行函附被告邱柏維開
    戶基本資料、存摺存款客戶歷史交易明細表、告訴人報案後
    之內政部警政署反詐騙諮詢專線紀錄表、臺北市政府警察局
    士林分局後港派出所受理詐騙帳戶通報警示簡便格式表、受
    理各類案件紀錄表、受理刑事案件報案三聯單（見警卷第15
    、22至26、28、30至43、44至47頁）在卷可稽，是此部分事
    實，首堪予認定。
　㈡被告邱柏維固以前詞置辯，然按刑法上故意，分直接故意（
    確定故意）與間接故意（不確定故意），行為人對於構成犯
    罪之事實，明知並有意使其發生者，為直接故意；行為人對
    於構成犯罪事實，預見其發生而其發生並不違背其本意者，
    為間接故意。又間接故意與有認識過失之區別，在於二者對
    構成犯罪事實，雖均預見其能發生，但前者對其發生，並不
    違背其本意，後者則確信其不發生。經查：
　⒈金融機構帳戶事關個人財產權益之保障，相關資料極具專屬
    性及私密性，多僅本人始能使用，並無任意交付與他人使用
    之理，且我國金融機構眾多，一般人均可自由至銀行提領款
    項使用，是依一般人之社會生活經驗，如帳戶內之款項來源
    正當，持有存摺及印章等帳戶資料之人大可自行提領，若不
    自行提領，反而額外支付代價或提供利益委由他人提領，就
    該帳戶內款項可能係詐欺所得等不法來源，當有合理之預期
    。況詐欺集團利用車手提領人頭金融機構帳戶款項，業經報
    章媒體多所披露，並屢經政府及新聞為反詐騙之宣導，是一
    般具有通常智識之人，應均可知支付薪資或對價委由他人以
    臨櫃或至自動付款設備方式提領金融機構帳戶款項者，多係
    藉此取得不法犯罪所得。從而，倘若行為人將自己帳戶資訊
    告知他人，加以他人使用帳戶之原因客觀情狀上已與社會常
    情不符，行為人又未查證之情況下，主觀上已然可預見自己
    帳戶可能成為犯罪者遂行犯罪之工具，於此情形下倘仍同意
    他人將金錢匯入帳戶，進而協助提款，在法律評價上其主觀
    心態即與默認犯罪結果發生無異，而屬「間接故意」。
　⒉衡諸我國對於所有賭博均認係屬違法而加以禁絕，僅有政府
    特許開放如大樂透、今彩539、刮刮樂、運彩、威力彩等為
    合法，其餘均為非法，而依一般社會經驗，倘無經濟信用有
    重大瑕疵之情事，金融帳戶之申辦無任何條件限制，甚至可
    同時申設多數帳戶使用，並自由至銀行提領自己帳戶內款項
    使用，斷無以收購或承租、借用等方式使用他人金融帳戶之
    理，僅有在欲隱匿自身交易金流財產、用以犯罪之時，才會
    有使用他人金融帳戶以規避追查，故倘若被告邱柏維所稱之
    網路博弈係真正合法公司，實無須使用與公司素無關連、亦
    欠缺信賴基礎之本案第一銀行帳戶作為客戶匯款之用，徒增
    遭帳戶所有人藉機凍結帳戶侵吞款項之風險。被告邱柏維於
    警詢時供稱：因我在全家便利商店大營店（苗栗縣○○鎮○○街
    000號）買東西時，偶遇國小同學陳銘宗，聊天過程中對方
    提及自己在做博弈相關行業，他稱自己沒有戶頭可以使用，
    所以詢問我有無沒有在使用的戶頭借他手用，他表示我借他
    戶頭給他使用如果有贏錢它會讓我吃紅等語（見警卷第6頁
    ）。另參以被告陳銘宗於偵查時供稱：我是網路上賭博，我
    自己都查不到我賭博的紀錄，賭博是不合法等語（見偵卷第
    29頁背面）觀之，很難認為被告邱柏維所謂網路博奕之形式
    ，係經我國政府機關核准之合法博奕事業，況就此賭博之非
    法認知，則本案第一銀行帳戶之借用過程，明顯已非社會生
    活之常態，縱使被告邱柏維就詐欺集團係向告訴人郭安邦施
    以詐術，致告訴人郭安邦將受詐騙之款項匯入本案第一銀行
    帳戶等情一無所悉，惟被告邱柏維已明知提供本案第一銀行
    帳戶，係為供「非法犯罪所得」匯款之用，有可能遭人使用
    作為詐欺取財之出入帳戶，仍聽任其發展，並且聽從被告陳
    銘宗指示提款，並將提出之現金交給被告陳銘宗所指定之不
    詳男子，益徵被告邱柏維主觀上對隱匿特定犯罪所得之來源
    、去向均已有所認識或可預見，仍容任他人以其交付之帳戶
    供作不法使用之不確定故意甚明，應堪認定。
　⒊又按共同正犯，係共同實行犯罪行為之人，在共同意思範圍
    內，各自分擔犯罪行為之一部，相互利用他人之行為，以達
    其犯罪之目的，其成立不以全體均參與實行犯罪構成要件之
    行為為要件。又共同正犯之意思聯絡，原不以數人間直接發
    生者為限，即有間接之聯絡者，亦包括在內。如甲分別邀約
    乙、丙犯罪，雖乙、丙間彼此並無直接之聯絡，亦無礙於其
    為共同正犯之成立（最高法院77年度台上字第2135號判例意
    旨參照），是以共同之行為決意不以共同正犯間均相互認識
    為要件。查，「洗錢」一詞雖屬法律用語，一般民眾難以真
    正瞭解其義，或許無法精準說出洗錢之態樣，但任何具備正
    常智識之成年人對於帳戶內款項遭領出並交予身份不明之人
    士後，款項最終去向將陷於不明，不論是匯款之被害人或追
    查犯罪之檢、警，均無從依現有資料追查款項下落等情，應
    能輕易知悉。而按認識為犯意之基礎，無認識即無犯意可言
    ，此所以刑法第13條規定，行為人對於構成犯罪之事實，明
    知並有意使其發生者為故意（第一項，又稱直接或確定故意
    ）；行為人對於犯罪之事實，預見其發生，而其發生並不違
    背其本意者，以故意論（第二項，又稱間接或不確定故意）
    。故不論行為人為「明知」或「預見」，皆為故意犯主觀上
    之認識，所異者僅係前者須對構成要件結果實現可能性有「
    相當把握」之預測；而後者則對構成要件結果出現之估算，
    祇要有一般普遍之「可能性」為已足，其涵攝範圍較前者為
    廣，認識之程度則較前者薄弱，然究不得謂不確定故意之「
    預見」非故意犯主觀上之認識（最高法院100年度台上字第1
    110號刑事判決要旨可參）。又按洗錢防制法之立法目的，
    在於防範及制止因犯該法第3條所列之特定犯罪而取得或變
    得之財物或財產上利益及其之孳息，藉由包含處置、分層化
    及整合等各階段之洗錢行為，使其形式上轉換成為合法來源
    ，以掩飾或切斷特定犯罪所得與犯罪之關聯性，而藉以逃避
    追訴、處罰。參諸洗錢防制法第3條、第4條第2項立法說明
    等旨，特定犯罪僅係洗錢行為之「不法原因聯結」，即特定
    犯罪之「存在」及「利得」，僅係一般洗錢罪得以遂行之情
    狀，而非該罪之構成要件行為，特定犯罪之既遂與否和洗錢
    行為之實行間，不具有時間先後之必然性，只要行為人實行
    洗錢行為，在後續因果歷程中可以實現掩飾、隱匿特定犯罪
    所得之效果，即得以成立一般洗錢罪，並不以「特定犯罪已
    發生」或「特定犯罪所得已產生」為必要。洗錢防制法第2
    條修正立法說明第4點，已敘明有關是否成立該條第3款洗錢
    行為之判斷重點「在於主觀上是否明知或可得而知所收受、
    持有」，即不以「明知」為限，且洗錢防制法第2條規定之
    洗錢行為並無「明知」之要件，在解釋上自不能限於確定故
    意（直接故意），仍應包含不確定故意（未必故意或間接故
    意）。　
  ⒋本件對告訴人郭安邦所犯詐欺取財罪乃係洗錢防制法第3條第
    1款所稱之特定犯罪，而觀諸本案整體犯罪手法，係先由詐
    騙集團某成年成員對告訴人郭安邦施用詐術，且指定將詐騙
    所得之款項匯入被告邱柏維提供之本案帳戶，旋由被告邱柏
    維依被告陳銘宗指示出面臨櫃提領，轉交給被告陳銘宗指定
    之不詳男子，再由被告陳銘宗上繳上手，以落入詐欺集團之
    支配管領範圍，其等藉此迂迴層轉之方式取得犯罪所得，目
    的顯在製造金流斷點，使偵查機關難以有效追查，以達隱匿
    犯罪所得之去向，則被告邱柏維此部分所為顯已成立一般洗
    錢罪，要不因其所提領者究係自己或他人帳戶內之款項而生
    影響。而被告邱柏維於行為當時已年滿23歲，教育程度為高
    職畢業，職業為廚師，有其警詢筆錄記載足憑（見警卷第5
    頁），具備通常智識程度及相當社會經歷之成年人，對於上
    情應可預見，且當知悉所提領現款依指示上繳後，即難以繼
    續追蹤下落，竟仍執意參與而分擔實行上開行為，其與被告
    陳銘宗彼此間，確有隱匿特定犯罪所得去向之洗錢犯罪聯絡
    及行為分擔之不確定故意，亦屬明確。
　⒌查被告邱柏維雖未自始至終參與詐騙告訴人之各階段犯行，
    而僅提供帳號與實行後續依指示提款、上繳贓款之行為，惟
    承前所述，其既係在主觀上存有詐欺取財、洗錢之不確定故
    意之情況下，受被告陳銘宗指示分擔上開任務，堪認係在合
    同意思範圍內，各自分擔犯罪行為之一部，且嗣後果有從中
    分配利得，其所為提領、將詐欺所得款項轉換為他種形式之
    行為，自係本案犯罪歷程不可或缺之重要環節，被告邱柏維
    自應對所參與之詐欺取財、洗錢不法犯行，及所發生之犯罪
    結果共同負責，而成立共同正犯。
　⒍綜上所述，被告邱柏維前開辯解，應為事後卸責之詞，不足
    採信。　
　㈢本案被告陳銘宗、邱柏維2人主觀上均可認識參與犯罪者有3
    人以上之理由：　
　　被告邱柏維向本院供稱：「（問：提供帳戶的報酬是約定1.
    5%？）是。」、「（問：是與何人約定的？）陳銘宗的上手
    ，我不知道他叫什麼名字，有見過面，是男生。」、「（問
    ：還沒有提供之前就有見過面，還是後來才見過面？）好像
    是之前就見過面。」、「（問：你跟陳銘宗還有另外那個男
    生當面談，約定1.5%？）對。」、「（問：是那個人主動說
    要1.5%給你，還是你主動提出來的？）他跟我說的，我說好
    。」、「（問：那個人你從來就不認識，是透過陳銘宗牽線
    的？）對。」、「（問：在哪個地點見面？）在竹南，地點
    我忘記了，因為2、3年了，我也忘記他長什麼樣子。」、「
    （問：那個人怎麼跟你說？）那時候就是說博奕，要借用戶
    頭，然後贏錢給我吃紅。」、「（問：那個人看起來幾歲？
    ）應該大我幾歲，應該30以內。」等語（見本院卷第110至1
    11頁）。另被告陳銘宗向本院供稱：「（問你的上手是誰？
    ）上面還有一個，就是陳俊劭，再上去我就不知道了。」、
    「（問：匯到被告邱柏維的帳戶之後，再由邱柏維把錢領出
    來交給你，你再交給上手？）對。」等語（見本院卷第104
    頁）。再參以本案告訴人郭安邦遭詐騙之金額，係由被告邱
    柏維交給被告陳銘宗所指定之不詳成年男子，足見本案被告
    陳銘宗、邱柏維2人，主觀上對於參與詐欺取財犯行之成員
    ，含自己已達三人以上乙情，應均有所預見無訛。本案事證
    明確，被告陳銘宗、邱柏維2人上開犯行，均堪認定，應依
    法論科。
二、論罪科刑：
  ㈠核被告陳銘宗、邱柏維2人所為，均係犯刑法第339條之4第1
    項第2款之三人以上共同犯詐欺取財罪、洗錢防制法第14條
    第1項之一般洗錢罪。起訴書雖未就被告2人涉犯之一般洗錢
    罪起訴，然因該罪與起訴之三人以上共同犯詐欺取財罪，有
    想像競合犯之裁判上一罪關係，本院自應一併予以審理，並
    已當庭告知被告2人，被告2人均表示沒有意見（見本院卷31
    頁）。
　㈡告訴人與暱稱「陳嘉欣」之女子，在通訊軟體LINE之聊天室
    內對話時，遭暱稱「陳嘉欣」詐騙，該名女子並未以網際網
    路對公眾散布，起訴書認被告2人亦有刑法第339條之4第1項
    第3款之加重條件，尚有未洽。
　㈢被告陳銘宗、邱柏維2人，與暱稱「陳嘉欣」及其他不詳之詐
    欺成員，就本件三人以上共同犯詐欺取財及一般洗錢罪，有
    犯意聯絡與行為分擔，應論以共同正犯。
　㈣被告陳銘宗、邱柏維2人以一行為，同時觸犯上開2罪名，為
    想像競合犯，應依刑法第55條前段之規定，從一重之三人以
    上共同犯詐欺取財罪處斷。
　㈤按犯前2 條之罪，在偵查或審判中自白者，減輕其刑，洗錢
    防制法第16條第2 項亦定有明文。次按想像競合犯之處斷刑
    ，本質上係「刑之合併」。其所謂從一重處斷，乃將想像競
    合犯組成之評價上數罪，合併為科刑一罪，其所對應之刑罰
    ，亦合併其評價上數罪之數法定刑，而為一個處斷刑。易言
    之，想像競合犯侵害數法益者皆成立犯罪，論罪時必須輕、
    重罪併舉論述，同時宣告所犯各罪名，包括各罪有無加重、
    減免其刑之情形，亦應說明論列，量刑時併衡酌輕罪部分量
    刑事由，評價始為充足，然後依刑法第55條前段規定「從一
    重處斷」，非謂對於其餘各罪可置而不論。因此，法院決定
    處斷刑時，雖以其中最重罪名之法定刑，做為裁量之準據，
    惟於裁量其輕重時，仍應將輕罪合併評價在內（最高法院10
    8 年度台上字第4405、4408號判決意旨可參）。經查，被告
    陳銘宗就本案犯罪事實，已於本院準備程序、審理時坦承不
    諱，是其就所犯洗錢防制法部分，依上開規定，原應減輕其
    刑，惟被告陳銘宗就上開犯行既經從一重以三人以上共同犯
    加重詐欺取財罪處斷，自無從再適用上開條項規定減刑，本
    院於依照刑法第57條量刑時，將併予審酌，附此敘明。
　㈥爰①審酌被告陳銘宗年輕力壯，不思正常努力工作，竟與其他
    詐欺成員，對外收集帳戶供其等詐騙使用，而其向被告邱柏
    維借用帳戶後，並指示被告邱柏維前往提領贓款，再交給其
    指派之人，足以助長詐欺犯罪者之氣焰，理應重罰，惟念其
    犯後已向本院坦承犯行，且已與告訴人成立民事調解，與同
    案被告邱柏維當場給付4萬元完畢，有本院111年度司刑移調
    字第90號調解筆錄乙份在卷足憑（見本院卷第93、94頁），
    犯後態度良好，及其向本院自承教育程度為高職肄業，目前
    從事水電，月收入約2、3萬元，與父母及祖母同住等一切情
    狀，量處如主文第一項所示之刑，以示懲儆。②另審酌被告
    邱柏維明知將其本案帳戶交給他人使用，可能遭人作為詐欺
    及非法洗錢之用，仍提供帳號供被告陳銘宗等人使用，且當
    有不明款項匯入後，將之提領交給他人，非但增加被害人追
    索財物之困難，造成社會人心不安，亦助長犯罪之氣焰，造
    成金流斷點，使國家難以追索查緝，行為亦屬可議，兼衡其
    犯後否認犯行，犯罪動機、目的、手段，已與告訴人成立民
    事調解，與同案被告陳銘宗當場給付4萬元完畢，有本院111
    年度司刑移調字第90號調解筆錄乙份在卷足憑（見本院卷第
    93、94頁），及其向本院自述其教育程度為高職畢業，目前
    從事廚師工作，月收入4萬元，與女友同住等一切情狀，量
    處如主文第二項所示之刑，以示懲儆。
三、本件犯罪所得之沒收部分：
  ㈠按犯罪所得，屬於犯罪行為人者，沒收之；前2 項之沒收，
    於全部或一部不能沒收或不宜執行沒收時，追徵其價額，刑
    法第38之1 條第1 項前段、第3 項定有明文。又共同正犯犯
    罪所得之沒收或追徵，應就各人所分得之數為之，倘若共同
    正犯內部間，對於不法利得分配明確時，應依各人實際分配
    所得宣告沒收（最高法院107 年度台上字第1572號判決意旨
    參照）。查被告邱柏維向本院供稱：給他們之後，對方先點
    總金額，再算1.5%給我等語（見本院卷第114頁）。足見被
    告邱柏維此次取得之報酬為750元（即50,000×0.015＝750）
    ，此部分之報酬自屬其犯罪所得，該犯罪所得雖尚未扣案，
    但為貫徹任何人均不能保有犯罪所得之立法原則，本院自應
    依前揭規定對該犯罪所得宣告沒收，並於全部或一部不能沒
    收或不宜執行沒收時，追徵其價額。
  ㈡次按犯罪所得之物，以實際所得者為限，苟無所得或尚未取
    得者，自無從為沒收追繳之諭知（最高法院89年度台上字第
    3434號判決參照）。本案無證據證明被告陳銘宗有因詐欺或
    洗錢之行為實際獲得報酬，或自匯入帳戶內之款項中獲得利
    益，自無從諭知宣告沒收或追徵。
  ㈢又按洗錢防制法第18條第1項固規定：「犯第14條之罪，其所
    移轉、變更、掩飾、隱匿、收受、取得、持有、使用之財物
    或財產上利益，沒收之；犯第15條之罪，其所收受、持有、
    使用之財物或財產上利益，亦同。」為刑法沒收規定之特別
    規定，自應優先於刑法相關規定予以適用，亦即就洗錢行為
    標的之財物或財產上利益，均應依洗錢防制法第18條規定沒
    收之。惟上開條文雖採義務沒收主義，卻未特別規定「不問
    屬於犯罪行為人與否，沒收之」，致該洗錢行為之標的是否
    限於行為人所有者始得宣告沒收，有所疑義，於此情形自應
    回歸適用原則性之規範，即參諸刑法第38條之1第1項前段規
    定，仍以屬於行為人所有者為限，始應予沒收。本案被告陳
    銘宗、邱柏維已將告訴人匯入之贓款，已全部轉交至上手，
    則該款項事實上已非在被告2人可實際支配管領、處分之下
    ，故不併予諭知宣告沒收。
  ㈣被告邱柏維提供之本案帳戶，雖係供本案犯罪所用，惟該帳
    戶業經通報為警示帳戶，已無法再提供為犯罪使用，亦非違
    禁物，故不予宣告沒收或追徵。
據上論斷，應依刑事訴訟法第299條第1項前段，洗錢防制法第14
條第1項，刑法第11條前段、第339條之4第1項第2款、第28條、
第55條前段，刑法施行法第1條之1第1項，判決如主文。
本案經檢察官林圳義提起公訴，檢察官吳宛真、彭郁清到庭執行
職務。　
中　　華　　民　　國　 111　　年　　7 　　月　　20　　日
                  刑事第一庭  審判長法  官  陳茂榮
                                    法  官  許蓓雯 
                                    法  官  柳章峰
以上正本證明與原本無異。　　　　　　　　　　　　　　　　如不服本判決應於收受判決後20日內向本院提出上訴書狀，並應敘述具體理由。其未敘述上訴理由者，應於上訴期間屆滿後20日內向本院補提理由書(均須按他造當事人之人數附繕本)「切勿逕送上級法院」。告訴人或被害人如對本判決不服者，應具備理由請求檢察官上訴，其上訴期間之計算係以檢察官收受判決正本之日期為準。　　　　　　　　　　　　　　　　　　　　　　　
          　　　　　　　　　　　　　書記官　王祥鑫　　　
中　　華　　民　　國　　111 　年　　7 　　月　　20　　日
附錄論罪科刑之法條全文：
中華民國刑法第339條之4
犯第 339 條詐欺罪而有下列情形之一者，處 1 年以上 7 年以
下有期徒刑，得併科 1 百萬元以下罰金：
一、冒用政府機關或公務員名義犯之。
二、三人以上共同犯之。
三、以廣播電視、電子通訊、網際網路或其他媒體等傳播工具，
    對公眾散布而犯之。
前項之未遂犯罰之。

洗錢防制法第14條
有第二條各款所列洗錢行為者，處7年以下有期徒刑，併科新臺
幣5百萬元以下罰金。
前項之未遂犯罰之。
前二項情形，不得科以超過其特定犯罪所定最重本刑之刑。